臺灣板橋地方法院交通事件裁定　　??94年度交聲字第1544號
原處分機關　交通部公路總局臺北區監理所
異　議　人
即受處分人　甲○○
上列受處分人因違反道路交通管理處罰條例案件，對於交通部公
路總局臺北區監理所九十四年七月二十九日所為之裁決處分（處
分案號：北監自裁字第裁四０—A 00000000號）聲明異
議，本院裁定如下：
    主  文
異議駁回。
    理  由
一、聲明異議意旨略以：異議人即受處分人甲○○所有之車牌號
    碼六B —八六九五號自用小客車，雖於民國九十年十一月二
    十一日上午五時十四分許，經人行駛於限速六十公里之環河
    南路快速道上，有行車速度超過規定之最高時速二十公里以
    上之違規事實，而為臺北市政府警察局萬華分局警員逕行舉
    發，然該自用小客車之實際使用人係羅烽源，而非異議人，
    故請另行改罰實際使用人等語。
二、按汽車駕駛人，行車速度，超過規定之最高時速者，處新臺
    幣一千二百元以上二千四百元以下罰鍰。又本條例關於車輛
    駕駛人之處罰，如應歸責於車輛所有人者，處罰車輛所有人
    ，道路交通管理處罰條例第四十條條第一項及第八十五條第
    三款分別規定甚明。次按汽車駕駛人違規停車而駕駛人不在
    場，當場不能製單舉發者，得對汽車所有人逕行舉發處罰；
    前開逕行舉發，應記明車輛牌照號碼、車型等可資辨明之資
    料，查明汽車所有人姓名或名稱、住址後，製單舉發處罰之
    ，道路交通管理處罰條例第七條之二第一項第三款、第二項
    亦分別規定甚明。再者，逕行舉發違反道路交通管理事件，
    經汽車所有人依通知單之應到案日期前到案，並告知違規駕
    駛人姓名、身分證統一編號及住址者，處罰機關應即另行通
    知違規駕駛人到案依法處理；逾應到案日期，處罰機關應依
    道路交通管理處罰條例第八十五條第三項規定處罰該汽車所
    有人，違反道路交通管理事件統一裁罰標準及處理細則第二
    十四條復著有明文。
三、經查：
（一）本件異議人即受處分人甲○○固不否認其所有之車牌號碼
      六B —八六九五號自用小客車，於九十年十一月二十一日
      上午五時十四分許，有經人駕駛於限速六十公里之環河南
      路快速道路（華中橋與光復橋間）時，行車速度為八十公
      里，超過最高時速二十公里，而為臺北市政府警察局萬華
      分局警員逕行開單舉發等事實，且有臺北市政府警察局萬
      華分局九十四年九月九日北市警萬分交字第０九四三三七
      六六二００號函及違規資料列印各一紙在卷可參。顯見本
      件異議人所有之前開自用小客車，於案載違規時、地，確
      有行車速度超過最高時速二十公里之違規事實無訛。
（二）其次，本件異議人甲○○所有之前述自用小客車，因不詳
      駕駛人駕駛而違規之事實，經臺北市政府警察局萬華分局
      警員逕行舉發後，異議人並未依規定向監理機關告知違規
      駕駛人姓名、身分證統一編號及住址等情，則有移送機關
      即交通部公路總局臺北區監理所九十四年八月二十二日北
      監自字第０九四一０一三七九九號對違反道路交通管理事
      件不服裁決聲明異議案件移送書一紙存卷可考，據此可知
      移送機關係因異議人未依規定告知實際違規駕駛人之姓名
      、身分證統一編號及住址等資料，以致無從另行通知實際
      違規駕駛人到案依法處理，從而，參照前述說明，異議人
      既未依規定向監理機關告知違規駕駛人姓名、身分證統一
      編號及住址等資料，是移送機關依違反道路交通管理事件
      統一裁罰標準及處理細則第二十四條之規定，爰引道路交
      通管理處罰條例第八十五條第三項規定處罰該自用小客車
      之所有人（即異議人），經核尚無違法不當之處。至異議
      人雖辯稱：伊所有之上開自用小客車，已於八十九年十二
      月二十六日交由羅烽源使用，並約定違規罰款應由羅烽源
      繳納云云，並提出契約書及切結書各一紙資為佐證，然因
      異議人並未依照前開道路交通安全規則第十五條第二項第
      一款之規定辦理過戶登記，則以原處分機關之立場，其判
      定異議人仍係該自用小客車之所有人，應無疑義，故異議
      人依法應負自用小客車所有人之責任，自屬當然。基此，
      異議人徒以其所有之前述自用小客車，非其本人使用，而
      對該裁決處分聲明異議，並請求改以實際駕駛人羅烽源為
      處罰之對象，即無理由。
（三）綜上所述，本件異議人甲○○所有之前開自用小客車，經
      人行駛，有行車速度超過規定最高時速二十公里之違規行
      為，而異議人未依規定向監理機關告知違規駕駛人姓名、
      身分證統一編號及住址等事實，既堪認定，則原處分機關
      據以引用上開規定，裁處異議人罰鍰新臺幣一千二百元，
      於法尚無不當。至本件異議經核並無理由，故應予以駁回
      。
四、據上論斷，應依道路交通案件處理辦法第十九條，裁定如主
文。
中　　華　　民　　國　　94　　年　　9 　　月　　19　　日
    ???????交通法庭    法  官  鄭燕璘
以上正本證明與原本無異
如不服本裁定，應於裁定送達後五日內向本院提出抗告狀( 應附
繕本 )。
                              書記官    陳秀慧
中　　華　　民　　國　　94　　年　　9 　　月　　19　　日
